Inventaris van het archief van het Bureau Opbouwdienst en het Bureau Afwikkeling Nederlandse Arbeidsdienst (BANAD), 1940-1947 (1968)
Nationaal Archief, Den Haag
- BUREAU AFWIKKELING NEDERLANDSE ARBEIDSDIENST (BANAD), 5.
  - Taakuitvoering, 5.4
    - Stukken betreffende de door arbitrage totstandgekomen regeling van de vergoeding aan gemeenten voor de door hen gemaakte kosten in verband met de uitbetaling van kostwinnersvergoedingen, 1945-1948.; 839; 1 omslag
    - Stukken betreffende de afwikkeling van salarisbetalingen en oude vorderingen, geordend op agendanummer (K-serie), 1945-1968.; 840-850; 11 pakken
      Agenda's niet aangetroffen
      - K 0008 - K 0500 1945-1946, 840
      - K 1001 - K 1699 1946-1947, 841
        Openbaarheid beperkt tot 01-01-2023
      - K 1700 - K 2199 1947-1948, 842
        Openbaarheid beperkt tot 01-01-2024
      - K 2202 - K 3100 1948-1950, 843
        Openbaarheid beperkt tot 01-01-2026
      - K 3263 - K 3338 1946-1951, 844
        Openbaarheid beperkt tot 01-01-2027
      - K 3431 - K 3650 1950-1955, 845
        Openbaarheid beperkt tot 01-01-2031
      - K 3651 - K 3829 1950-1955, 846
      - K 3831 - K 4100 1947-1954, 847
        Openbaarheid beperkt tot 01-01-2030
      - K 4145 - K 4470 1948-1956, 848
        Openbaarheid beperkt tot 01-01-2032
      - K 4720 - K 5099 1959-1965, 849
        Openbaarheid beperkt tot 01-01-2041
      - K 5100 - K 5378 1965-1968, 850
        Openbaarheid beperkt tot 01-01-2044
    - Stukken betreffende de behandeling van verzoeken om kostwinnersvergoeding, 1946-1947.; 851; 1 omslag
    - Stukken betreffende de behandeling van het beroep van J.E. Vredeveld tegen het aan hem gegeven oneervol ontslag, 1946-1951.; 852; 1 omslag
    - Verklaringen en processen-verbaal betreffende de radiovrijstellingsaanvragen door personeel van de NAD, 1947.; 853; 1 omslag
      Onderzoek werd verricht door een rechercheur bij de Sub-commissie Rotterdam van het Bureau Opsporing Oorlogsmisdrijven (BOOM)
    - Correspondentie met het Gerechtshof in Den Haag ingevolge het bepaalde bij de Wet Overheidsaansprakelijkheid Bezettingshandelingen (Stb. K 451) betreffende diverse vorderingen op de Staat, in casu de voormalige NAD, 1951.; 854; 1 pak